---
title: "R語言基礎"
author: "林士弘"
date: "`r Sys.Date()`"
output:
  html_document:
    highlight: pygments
    theme: flatly
    css: JH.css
    toc: true
    toc_depth: 3
    toc_float:
      collapsed: false
---

```{r message=FALSE, warning=FALSE, include=FALSE}
devtools::install_github("ropenscilabs/icon")
```


# R語言基本介紹


## 基本運算

先來認識一下R語言吧！
```{r}
print("hello R ")
```

**R就像一台計算機** <br>
來算一下數學，體驗看看計算機的威力 <br>
● 加減乘除
```{r}
8+7-5
50*99/125
```
● 進階數學
```{r}
sqrt(25)  #開根號
log(100,10) #以log 10為底的100
5%%2
```
## 物件式的運算環境
R語言中所有的東西都是一個物件(objects)<br>
**物件：名稱、值、種類、結構**<br>
● 聯結函數concatenation：**c()** <br>
阿祥一學期有三次大考，考試分別考國文、英文、數學，他每次考試的總分多少？
```{r}
Chinese <- c(80,50,30)
English <- c(60,100,85)
Math <- c(60,75,20)
grade <- Chinese+English+Math #總和
grade
avg<-grade/3 #取平均

```


## 基本的計算功能
**每一段程式都是由物件(objects)、運算符號(operator)和功能(function)所組成的運算式(expression)**<br>

● 物件長度：length()

```{r}
x <- c(1,19,30,55,66)
x%>%data.frame()#顯示dataFrame," %>% "快捷鍵為Ctrl+Shift+m
length(x)
```
● 加總sum()、平均mean()、最大值max()、最小值min()、標準差sd()
```{r}
sum(x)
mean(x)
max(x)
min(x)
sd(x)
```
## 向量的指標用法
**一個向量變數x的第i個元素值可以用x[i]表示**
```{r}
x[2]
x[6]
x[c(1,2)]

```

`r icon::fa_lightbulb(color="#F4D03F",size=1.5)` **小問題**<br>
**傑哥喜歡賭博，他這次面對一個豪賭的機會，他該不該加入賭局呢？** <br>
目前遇到的賭局如下：<br>
(1) 0.2的機率可以賺1,000元<br>
(2) 0.5的機率可以賺500元<br>
(3) 0.3的機率倒貼2,000元<br>
<br>
Tips：結合一個機率物件 = prob，一個金額物件 = reward，並將兩個相乘後做加總，計算出**預期報酬**<br>
幫幫傑哥決定他要不要加入賭局？
```{r}
# 要不要加入呢？

prob=c(0.2,0.5,0.3)
cost=c(1000,500,-2000)
choice=prob*cost
choice
sum(choice)

```


# 認識資料

## 資料結構
**資料主要可分為下列不同種結構** <br>
單值(scalar)：R語言中沒有scalar <br>
向量(vector)：數值、字串、日期 <br>
陣列(array) <br>
矩陣(matrix) <br>
資料框(data.frame) <br>
序列(list) <br>
類別(factor) <br>
列聯表(table) <br>

## 套件下載及讀取
R語言為一個開源性軟體，許多功能都由眾多人一起寫出來的，而各種功能都在每一個「套件」中。<br>
故想要使用特定功能就需要下載該套件，並且讀取套件。<br>
● 套件下載
```{r}
# install.packages("dplyr")
```

● 讀取套件
```{r message=FALSE, warning=FALSE}
library(dplyr) 
library(magrittr)
```

## 讀取資料：R愛台灣資料

```{r}
rm(list = ls()) # 刪除環境中所有物件
load("camp.Rdata")
```

● 確認資料結構
```{r}
is.data.frame(df)
```


```{r}
y=c(1,4,6,25,54,2)
s=sum(y)

#x <- c(1,19,30,55,66)
#x%>%data.frame()#顯示dataFrame," %>% "快捷鍵為Ctrl+Shift+m
#length(x)


y%>%data.frame()
```
## 資料型態
**資料可分為以下不同種類** <br>
int (interger) ：整數 <br>
double：雙倍精確度數字，也稱為real或numeric屬性<br>
Complex：複數<br>
logical(Boolean/binary)：邏輯(二元)。TRUE(T)，FALSE(F) <br>
chr(character)：字串 <br>
Date：日期/時間 <br>

● 資料摘要
```{r}
summary(df)
```

## 資料探索
```{r}
nrow(df)  #列數
ncol(df)  #欄位數
dim(df)   #維度
``` 
```{r}
str(df)   
```
● 傳回資料框架變數 
```{r}
df[2] %>% head(6)
df["村里名稱"]  %>% head(6)
```
● 傳回向量
```{r}
head(df$"縣市代碼",6)
head(df[["year"]],10)
```

# 資料探索實用技巧
## 找出資料中不重複的值
● unique()
```{r}
unique(df$"縣市名稱")
```

## 根據不同物件進行計算
tapply(想要計算的物件，根據那些物件計算，函數)
```{r}
tapply(df$"自然增加人數",df$"縣市名稱",mean)
```

## 大小排列
● sort(), order() <br>
decreasing = T 代表由大排列至小，原本設定(default)為由小排至大。
```{r}
sort(tapply(df$"自然增加人數",df$"縣市名稱",mean)) #直接顯示值
```
```{r}
order(tapply(df$"自然增加人數",df$"縣市名稱",mean)) #顯示序列位置
```

## 資料型態轉換

● as.numeric(),as.character.....<br>
將特定資料型態轉換為指定型態，如文字轉數值。

```{r}
as.numeric(df$"縣市代碼") %>% class()
```








